臺灣臺中地方法院臺中簡易庭民事判決 
                                   111年度中簡字第1957號
原      告  吳姝靜  
被      告  侯彥廷  

上列當事人間損害賠償事件，原告就本院111年度中簡字第342號
刑事案件提起附帶民事訴訟（111年度中簡附民字第30號），經
本院刑事庭裁定移送前來，於民國111年8月11日言詞辯論終結，
本院判決如下：
    主      文
被告應給付原告新臺幣捌萬元及自民國一一一年三月二十日起至
清償日止，按年息百分之五計算之利息。
原告其餘之訴駁回。
本判決原告勝訴部分得假執行，被告如以新臺幣捌萬元為原告預
供擔保或提存，得免為假執行。
原告其餘假執行之聲請駁回。
　　事實及理由
一、被告經合法通知，無正當理由，未於言詞辯論期日到場，核
    無民事訴訟法第386 條各款所列情形，爰依原告聲請，由其
    一造辯論而為判決。
二、原告主張：被告於民國110年6月間，透過交友軟體認識原告
    ，雙方兩度前往汽車旅館發生性關係，嗣因原告於110年7月
    9日向被告表示不願與被告保持不正常關係後，被告竟於110
    年7月10日透過IMESSENGE，向原告傳送：「你會紅的」、「
    我想你應該是覺得家裡不夠風采吧」、「讓更多人知道他們
    的女兒多好」等語音訊息，使原告心生畏懼致生危害於安全
    。被告見原告仍未有所回應，在臉書網站以原告名字創設帳
    號，並於110年8月20日起透過該帳號向原告傳送「現在是簡
    單的 再來就是傳單跟影片截屏」、「欸吳○靜，我真的，會
    把影片傳給你男朋友」、「下一次就是在紫禁城 你高high
    的圖嘍」，使原告心生畏懼致生危害於安全。又被告於110
    年8月22日、同年月23日，在其上開自創之帳號留言板刊登
    「陳柏源 我是他的女朋友 我喜歡被幹 我喜歡約砲 快來約
    我 無憂在臺灣大道○段○號當櫃臺」、「我叫吳○靜有在約砲
     我在臺灣大道某段某號上班 現在是中班 我不用錢 我很緊
     可以拍視頻 我喜歡被打屁股 掐脖子 有興趣可以私信我 
    我有男朋友喔 很刺激的」、「我真的很騷 可以來試試看 
    等你們唷 我在各大聊天網站都有在約」等字語，毀損原告
    名譽以及非法利用原告個人資料。被告涉犯恐嚇安全、加重
    誹謗及個資法第41條罪嫌，業經臺灣臺中地方檢察署檢察官
    110年度偵字第37581號、第39746號提起公訴。被告侵害原
    告之名譽權、隱私權及人格法益，爰依侵權行為法律關係請
    求被告賠償慰撫金新臺幣（下同）50萬元等語，並聲明：⑴
    被告應給付原告50萬元及自110年7月10日起至清償日止，按
    年息百分之5 計算之利息。⑵願供擔保請准宣告假執行。
三、被告未於言詞辯論期日到場，亦未提出書狀作何聲明或陳述
    。
四、得心證之理由：
  ㈠原告主張被告於110年7月10日透過IMESSENGE向原告傳送：「
    你會紅的」、「我想你應該是覺得家裡不夠風采吧」、「讓
    更多人知道他們的女兒多好」等語音訊息，使原告心生畏懼
    致生危害於安全，又在臉書網站以原告名字創設帳號，於11
    0年8月20日起透過該帳號向原告傳送「現在是簡單的 再來
    就是傳單跟影片截屏」、「欸吳○靜，我真的，會把影片傳
    給你男朋友」、「下一次就是在紫禁城 你高high的圖嘍」
    ，使原告心生畏懼致生危害於安全，又於110年8月22日、同
    年月23日，在其上開自創之帳號留言板刊登「陳柏源 我是
    他的女朋友 我喜歡被幹 我喜歡約砲 快來約我 無憂在臺灣
    大道○段○號當櫃臺」、「我叫吳○靜有在約砲 我在臺灣大道
    ○段○號上班 現在是中班 我不用錢 我很緊 可以拍視頻 我
    喜歡被打屁股 掐脖子 有興趣可以私信我 我有男朋友喔 很
    刺激的」、「我真的很騷 可以來試試看 等你們唷 我在各
    大聊天網站都有在約」等情，業經本院111年度中簡字第342
    號刑事簡易判決認定確實，據此判處被告恐嚇安全、個資法
    第41條罪刑（各處有期徒刑3月、應執行有期徒刑5月、得易
    科罰金）確定，有該刑事簡易判決在卷可稽（見中簡卷第17
    -25頁）。被告已於相當時期受合法通知，未於言詞辯論期
    日到場，亦未提出準備書狀為何爭執，依民事訴訟法第280
    條第3項準用第1 項之規定，視同被告對於原告主張之事實
    自認，依上堪信原告前開主張之事實為真正。
　㈡按因故意或過失，不法侵害他人之權利者，負損害賠償責任
    ；不法侵害他人之身體、健康、名譽、自由、信用、隱私、
    貞操，或不法侵害其他人格法益而情節重大者，被害人雖非
    財產上之損害，亦得請求賠償相當之金額。其名譽被侵害者
    ，並得請求回復名譽之適當處分，民法第184條第1項前段、
    第195條第1項定有明文。被告前述恐嚇安全行為，該當不法
    侵害原告人格法益而情節重大，誹謗及違反個資法行為，侵
    害原告之名譽權及隱私權，足致原告精神上受有相當程度之
    痛苦，原告訴請被告賠償精神上損害自屬有據。次按不法侵
    害他人之名譽、隱私及其他人格法益，被害人受有非財產上
    損害，請求加害人賠償相當金額之慰撫金時，法院對於慰撫
    金之量定，應斟酌實際加害情形、所造成之影響、被害人所
    受精神上痛苦之程度、雙方之身分、地位、經濟狀況及其他
    各種情形，以核定相當之數額。參酌卷附兩造稅務電子閘門
    財產所得調件明細表（見證物袋）所示兩造財產所得，原告
    陳明其為大學畢業，任職公司業務，年收入25萬元，名下無
    不動產等語見中簡卷第40頁），依刑事判決記載，被告為國
    中畢業，從事自由業，經濟狀況貧寒（見中簡卷第19頁），
    並審酌被告前揭侵害原告人格法益、名譽及隱私之情節及原
    告所受精神上痛苦等情狀，認原告請求被告賠償非財產上損
    害以8萬元為適當，逾此數額之請求，即為無理由，應予駁
    回。
　㈢末按「給付無確定期限者，債務人於債權人得請求給付時，
    經其催告而未為給付，自受催告時起，負遲延責任。其經債
    權人起訴而送達訴狀，或依督促程序送達支付命令，或為其
    他相類之行為者，與催告有同一之效力。」，「遲延之債務
    ，以支付金錢為標的者，債權人得請求依法定利率計算之遲
    延利息。但約定利率較高者，仍從其約定利率。」，民法第
    229條第2項、第233條第1項定有明文。原告所提民事起訴狀
    繕本於111年3月19日送達被告（見附民卷第11頁），被告自
    受起訴狀送達時起負遲延責任，並應自翌日即111年3月20日
    起加付法定遲延利息。
五、從而，原告依侵權行為法律關係，請求被告給付原告8萬元
    及自111年3月20日起至清償日止，按年息百分之5 計算之利
    息，為有理由，應予准許。逾此部分之請求，為無理由，應
    予駁回。
六、本件刑事附帶民事訴訟經本院刑事庭裁定移送民事庭審理，
    依刑事訴訟法第504條第2項規定免納裁判費，審理期間復未
    發生訴訟費用，毋庸為訴訟費用負擔諭知。
七、本件係就民事訴訟法第427條第2項第12款訴訟適用簡易程序
    為被告敗訴之判決，爰依民事訴訟法第389條第1項第3款規
    定，依職權宣告假執行，並依職權諭知被告預供擔保或提存
    ，得免為假執行。原告就此勝訴部分陳明願供擔保請准宣告
    假執行，僅係促使本院職權發動，毋庸為准駁之諭知。至原
    告敗訴部分，其假執行之聲請失所依附，應予駁回。
八、據上論結，本件原告之訴為一部有理由，一部無理由，依民
    事訴訟法第436條第2項、第385條第1項前段、第389條第1項
    第3款、第392條第2項，判決如主文。
中　　華　　民　　國　　111 　年　　9 　　月　　1 　　日
                  臺灣臺中地方法院臺中簡易庭
                                  法  官  熊祥雲
以上正本係照原本作成。
如不服本判決，應於送達後20日內，向本院提出上訴狀並表明上
訴理由，如於本判決宣示後送達前提起上訴者，應於判決送達後
20日內補提上訴理由書（須附繕本），如委任律師提起上訴者，
應一併繳納上訴審裁判費。
中　　華　　民　　國　　111 　年　　9 　　月　　1 　　日
                                  書記官  王麗麗